# 请教陈版制药企业文号转移资本化问题

提问人：xiaomage843 时间：2013-09-27 12:40:36
请问陈版：制药企业委托外部研发机构进行文号转移，支付的研发费能否资本化？

回答人：chenyiwei
不清楚你这个案例的具体背景，建议先看看《计学撮要》和《中瑞岳华研究 2012 》中对外购无形资产和外包研发项目相关支出能否资本化的讨论。